【裁判字號】    99,易,1653
【裁判日期】    990716
【裁判案由】    家暴傷害等
【裁判全文】
臺灣板橋地方法院刑事判決              99年度易字第1653號
公  訴  人  臺灣板橋地方法院檢察署檢察官
被      告  甲○○
上列被告因家暴傷害等案件，經檢察官提起公訴（99年度偵字第
6440號），被告於準備程序進行中就被訴事實均為有罪之陳述，
經詢問當事人意見，並告知簡式審判程序之旨，改依簡式審判程
序審理，並判決如下：
    主      文
甲○○犯傷害罪，累犯，處有期徒刑月，如易科罰金，以新臺
幣壹仟元折算壹日；又犯恐嚇危害安全罪，累犯，處有期徒刑
月，如易科罰金，以新臺幣壹仟元折算壹日。應執行有期徒刑肆
月，如易科罰金，以新臺幣壹仟元折算壹日。
    事      實
一、甲○○與乙○○為夫妻，二人具有家庭暴力防治法第3 條第
    1 款之家庭成員關係。甲○○前於民國97年間，因違反家庭
    暴力防治法案件，經本院以97年度簡字第1987號判處有期徒
    刑4 月確定；復因家暴傷害案件，經本院以97年度簡字第63
    93號判處應執行有期徒刑3 月確定。上開2 案嗣經本院以97
    年度聲字第3803號裁定定其應執行刑為有期徒刑6 月確定，
    入監服刑後，於98年1 月17日縮刑期滿，翌日因徒刑執行完
    畢出監。詎猶不知悔改，復於99年1 月12日凌晨4 時40分許
    ，在其址設臺北縣板橋市○○路202 巷2 弄9 號4 樓住處，
    因故與乙○○發生口角，甲○○竟基於傷害之犯意，徒手毆
    打乙○○右臂及左胸，致乙○○受有左胸瘀傷（8 ×8 公分
    ）及右上臂瘀傷（6 ×5 公分）之傷害。甲○○另基於恐嚇
    之犯意，向乙○○恫稱：「讓你死，讓你斷手斷腳」等語，
    以此加害生命、身體之事恐嚇乙○○，使乙○○心生畏懼，
    致生危害於乙○○安全。
二、案經被害人乙○○訴由臺北縣政府警察局板橋分局報請臺灣
    板橋地方法院檢察署檢察官偵查起訴。
    理      由
一、按除簡式審判程序、簡易程序及刑事訴訟法第376 條第1 款
    、第2 款所列之罪之案件外，第一審應行合議審判；除被告
    所犯為死刑、無期徒刑、最輕本刑為3 年以上有期徒刑之罪
    或高等法院管轄第一審案件者外，於第一次審判期日前之準
    備程序進行中，被告先就被訴事實為有罪之陳述時，審判長
    得告知被告簡式審判程序之旨，並聽取當事人、代理人、辯
    護人及輔佐人之意見後，裁定進行簡式審判程序，同法第28
    4 條之1 、第273 條之1 第1 項分別定有明文。查被告甲○
    ○所犯均係死刑、無期徒刑、最輕本刑為3 年以上有期徒刑
    以外之罪，亦非高等法院管轄第一審案件，其於準備程序進
    行中，就被訴事實均為有罪之陳述，經告知簡式審判程序之
    旨，並聽取公訴人及被告之意見後，本院認無不得或不宜改
    依簡式審判程序進行之情事，依刑事訴訟法第273 條之1 第
    1 項、第284 條之1 規定，裁定本案改依簡式審判程序審理
    ，合先敘明。
二、上揭犯罪事實，業據被告於本院審理時坦承不諱（詳本院卷
    第16頁反面），核與告訴人乙○○於警詢時指訴之情節相符
    （詳臺灣板橋地方法院檢察署99年度偵字第6440號偵查卷宗
    第6 、7 頁），並有臺北縣立醫院受理家庭暴力事件驗傷診
    斷書1 紙在卷可憑（詳臺灣板橋地方法院檢察署99年度偵字
    第6440號偵查卷宗第8 、9 頁），足徵被告任意性之自白與
    事實相符，應堪採信。本案事證已臻明確，被告犯行均堪以
    認定，均應依法論科。
三、按刑法第305 條之恐嚇罪，所稱以加害生命、身體、自由、
    名譽、財產之事，恐嚇他人者，係指以使人生畏怖心為目的
    ，而通知將加惡害之旨於被害人而言（最高法院52年臺上字
    第751 號判例意旨參照）。又所謂恐嚇，指凡一切言語、舉
    動足以使人生畏怖心者均屬之，而該言語或舉動是否足以使
    他人生畏怖心，應依社會一般觀念衡量之。查被告以「要讓
    你死，要讓你斷手斷腳」等語恫嚇告訴人，係以將加惡害於
    生命、身體之旨通知告訴人，客觀上已足使一般人心生畏怖
    ，並已達危害告訴人安全之程度。是核被告所為，係犯刑法
    第277 條第1 項之普通傷害罪及同法第305 條之恐嚇危害安
    全罪。而被告與告訴人係夫妻關係，其等2 人屬家庭暴力防
    治法第3 條第1 款所定之家庭成員，是被告所為，屬於對家
    庭成員間實施身體及精神上不法侵害之行為，自該當家庭暴
    力防治法所稱之家庭暴力罪。惟因家庭暴力防治法對於家庭
    暴力罪並無科處刑罰之規定，是以僅依刑法予以論罪科刑。
    另被告所犯上開2 罪間，犯意各別，行為互殊，應分論併罰
    。又被告前於97年間，因違反家庭暴力防治法案件，經本院
    以97年度簡字第1987號判處有期徒刑4 月確定；復因家暴傷
    害案件，經本院以97年度簡字第6393號判處應執行有期徒刑
    3 月確定。上開2 案嗣經本院以97年度聲字第3803號裁定定
    其應執行刑為有期徒刑6 月確定，入監服刑後，於98年1 月
    17日縮刑期滿，翌日因徒刑執行完畢出監等情，有臺灣高等
    法院被告前案紀錄表在卷可稽。其於受徒刑之執行完畢，5
    年以內故意再犯本案有期徒刑以上之罪，均為累犯，均應依
    刑法第47條第1 項之規定加重其刑。爰審酌被告與告訴人係
    夫妻關係，不思與告訴人和睦經營家庭生活，僅因細故毆打
    告訴人，並恐嚇告訴人，造成告訴人身體及精神之不法侵害
    ，所為實有不該；惟念其年事已高，且其犯後坦承犯行，態
    度良好，告訴人所受傷勢尚屬輕微，並斟酌其犯罪之動機、
    目的、手段、品行及智識程度等一切情狀，分別量處如主文
    所示之刑，並諭知易科罰金之折算標準，及定其應執行刑，
    併諭知易科罰金之折算標準，以資懲儆。
據上論斷，應依刑事訴訟法第273 條之1 第1 項、第299 條第1
項前段，刑法第277 條第1 項、第305 條、第47條第1 項、第41
條第1 項前段、第51條第5 款，刑法施行法第1 條之1 第1 項、
第2 項前段，判決如主文。
本案經檢察官姜麗君到庭執行職務。
中    華    民    國    99    年    7     月    16    日
                  刑事第五庭    法  官  謝梨敏
以上正本證明與原本無異
如不服本判決應於送達後10日內向本院提出上訴狀
                                書記官  翁子婷
中    華    民    國    99    年    7     月    19    日
附錄本案論罪科刑法條全文
刑法第277條
傷害人之身體或健康者，處3年以下有期徒刑、拘役或1千元以下
罰金。
犯前項之罪因而致人於死者，處無期徒刑或7年以上有期徒刑；
致重傷者，處3年以上10年以下有期徒刑。
刑法第305條
以加害生命、身體、自由、名譽、財產之事，恐嚇他人致生危害
於安全者，處2年以下有期徒刑、拘役或3百元以下罰金。

司法院資訊處製作；財團法人民間司法改革基金會備份。
